【裁判字號】    97,交聲,160
【裁判日期】    970620
【裁判案由】    違反道路交通管理處罰條例聲明異議
【裁判全文】
臺灣基隆地方法院交通事件裁定         97年度交聲字第160號
原處分機關 交通部公路總局臺北區監理所基隆監理站
異 議 人
即受處分人   甲○○
上列受處分人因違反道路交通管理處罰條例案件，對於交通部公
路總局臺北區監理所基隆監理站民國97年5 月12日所為之處分（
原處分案號：基監字第裁42-CG0000000號），聲明異議，本院裁
定如下：
主  文
異議駁回。
理  由
一、原處分意旨略以：本件異議人即受處分人（下簡稱異議人）
    甲○○駕駛車牌號碼6G-2977 號自用一般小客車，於民國96
    年10月19日下午1 時21分許，行經臺北縣金山鄉台2 線35.3
    公里（往金山方向），因「限速70公里、經測時速82公里，
    超速12公里（未滿20公里）」違規，遂經原舉發單位以CG00
    00000 號通知單舉發之。嗣異議人不服，於上開通知單所載
    應到案期前向原處分機關提出申訴，經原舉發單位調查結果
    ，仍認異議人有前揭違規之行為，原處分機關依違反道路交
    通管理處罰條例第40條，並依同法第63條第1 項第1 款記違
    規點數1 點，應無不合等語。
二、異議意旨略稱：本件採證所使用之雷達測速照相儀器，就雷
    達測速照相儀器裝備是否有經第三方公正校驗單位進行校正
    ，確定儀器之精度與準度符合出廠之設定標準並定期校驗，
    為此聲明異議云云。
三、按汽車駕駛人，行車速度，超過規定之最高時速，或低於規
    定之最低時速，處1,200 元以上2,400 元以下罰鍰，並記違
    規點數1 點，道路交通管理處罰條例第40條、第63條第1 項
    第1 款定有明文。
四、異議人雖不否認於上開時間駕駛汽車行經該路段，然質疑本
    件超速採證儀器缺乏國家標準，亦未定期檢驗，其準確性有
    疑。 經查：
  (一)異議人於上開時間駕駛汽車行經臺北縣金山鄉台2 線35.3公
    里（往金山方向），經設置該處之雷達測速照相儀器設備測
    得時速達82公里（限速70 公里），有卷附採證照片1張、臺
    北縣政府警察局舉發違反道路交通管理事件通知單影本1 張
    、臺北縣政府警察局97年5月29 日北縣警交字第0970067590
    號函影本1 份附卷可憑。復本件採證之雷達測速照相儀器設
    備，已由經濟部標準檢驗局檢定合格，有臺北縣政府警察局
    檢附之雷達測速儀檢定合格證書可佐，則舉發機關主張此類
    科學儀器之準確性並無疑義，固非無據。
  (二)次查，至目前國內警察機關取締之測速設備共有三種，其中
    「雷達測速器」、「雷射測速器」均符合檢定標準，僅「感
    應線圈測速設備」於我國尚未有檢驗設備，無法確保其準確
    性，故若經「感應線圈測速設備」舉發之違規案件，縱無具
    體事證顯示其所偵測之述具有所違誤，仍得經於裁定前向處
    罰機關提出陳述，有感應式線圈測速設備暫停使用相關後續
    處理說明以資參照（見內政部警政署警政治安全球資訊網--
    最新消息〈http：www.npa.go v.tw〉），是若係經由「雷
    達測速器」或「雷射測速器」舉發之違規案件，其舉發仍屬
    有據，尚不得遽認舉發有所違誤。準此，本件舉發之測速設
    備為「雷達測速器」並非「感應線圈測速設備」，有臺北縣
    政府警察局97年5 月29日北縣警交字第0970067590號函在卷
    可憑，測速設備既符合檢測標準，以其舉發違規之事實自有
    所據，附此敘明。
五、綜上所述，受處分人即異議人甲○○於上述時間駕駛6G-297
    號自用一般小客車，行經臺北縣金山鄉台2 線35.3公里（往
    金山方向），經測得時速82公里，有超速之違規事實既可認
    定，原處分機關即交通公路總局臺北區監理所基隆監理站，
    據此依上開道路交通管理處罰條例第7 條之2 第1 項第7 款
    、第 4項，第40條，第63條第1 項第1 款規定，裁處異議人
    罰鍰新臺幣1,600 元，並記違規點數1 點，於法即無不當。
    本件異議內容，經核並無理由，故應予以駁回。
六、據上論斷，應依道路交通案件處理辦法第19條，裁定如主文
    。
中    華    民    國    97    年    6     月    20    日
                              交通法庭 法  官  何怡穎
以上正本證明與原本無異
如不服本裁定，應於送達後5 日內向本院提出抗告狀
中    華    民    國    97    年    6     月    20    日
                                       書記官  鄭梅君


司法院資訊處製作；財團法人民間司法改革基金會備份。
